臺灣新北地方法院刑事裁定　
111年度撤緩字第166號
聲  請  人  臺灣新北地方檢察署檢察官
受  刑  人  陳品澈



上列聲請人因受刑人犯詐欺案件，聲請撤銷緩刑之宣告（111年
度執聲字第926號），本院裁定如下：
    主  文
陳品澈之緩刑宣告撤銷。
    理  由
一、聲請意旨略以：
　　受刑人陳品澈因詐欺案件，經本院以109年度審訴字第435號
    判決判處有期徒刑1年2月（共2罪），應執行有期徒刑1年5
    月，緩刑3年，緩刑期間內付保護管束，並於民國109年6月3
    日確定。茲因受保護管束人（即受刑人）未遵守保護管束之
    規定，經臺灣新北地方檢察署多次發函通知並告誡，仍未依
    規定按時報到，其行為違反違反保安處分執行法第74條之2
    第2款、第4款之規定，情節重大，爰依保安處分執行法第74
    條之3第1項、刑事訴訟法第476條之規定聲請撤銷緩刑之宣
    告等語。
二、法律規定：
　　按受保護管束人在保護管束期間內，應服從檢察官及執行保
    護管束者之命令，並應對於身體健康、生活情況及工作環境
    等，每月至少向執行保護管束者報告1次，保安處分執行法
    第74條之2第2款、第4款定有明文；又受保護管束人違反該
    法第74條之2各款情形之一，情節重大者，檢察官得聲請撤
    銷保護管束或緩刑之宣告，亦為同法第74條之3第1項所明定
    。再按緩刑之宣告應撤銷者，由受刑人所在地或其最後住所
    地之地方法院檢察官聲請該法院裁定之，刑事訴訟法第476
    條亦有明定。
三、撤銷緩刑之說明：
  ㈠受刑人因詐欺案件，經本院以109年度審訴字第435號判決判
    處有期徒刑1年2月（共2罪），應執行有期徒刑1年5月，緩
    刑3年，緩刑期間內付保護管束，於109年6月3日確定，緩刑
    期間為109年6月3日至112年6月2日，有該案判決書及臺灣高
    等法院被告前案紀錄表附卷可稽。
  ㈡違反應報到之命令：
　　上開案件經臺灣新北地方檢察署（下稱新北地檢署）檢察官
    以109年度執保字第313號執行保護管束，受刑人於緩刑保護
    管束期間內本應依檢察官、執行保護管束者（觀護人）命令
    （通知），就身體健康、生活情況及工作環境等事項向執行
    保護管束者按月報告1次，然本案受刑人於如附表所示之指
    定日期均未遵期報到，足認受刑人有未服從檢察官、執行保
    護管束者命令，亦未遵守每月至少向執行保護管束者報告生
    活、工作情況1次等應遵守事項，致使檢察官、觀護人無從
    對受刑人執行保護管束，受刑人已違反保安處分執行法第74
    條之2第2款、第4款規定之情形。
　㈢違反情節重大：
　⒈受刑人是由觀護人當面告知如附表1-5、7所示應報到日期，
    並當場簽收為憑，有附表「依據」欄所載證據資料可佐，而
    觀護人於受刑人如附表編號2所示應報到日期未報到後，新
    北地檢署亦曾囑託新北市政府警察局新莊分局派員於110年5
    月13日前往受刑人陳報之居所查訪，也確認受刑人有實際居
    住在當時陳報之居所，而得以收受新北地檢署通知報到函文
    ，有員警110年5月13日查訪記錄表1份可證，而如附表編號6
    所示應報到日期，同經合法送達於受刑人自行陳報之居所，
    然受刑人如附表所示日期均無故未到，期間並屢經新北地檢
    署發函告誡，告知如再有違反，且情節重大者，得依法聲請
    撤銷緩刑宣告之法律效果（各次告誡函詳如附表所載），然
    受刑人經告誡後仍置之不理，次數多達7次，也未見受刑人
    有何不可歸責於己之事由，故從受刑人違反應報到之命令次
    數與情節來看，確屬情節重大。
　⒉參酌受刑人目前因過失致死案件，經臺灣高等法院以109年度
    交上易字第340號判決判處有期徒刑7月，並經最高法院判決
    上訴駁回確定，目前該應執行刑，以及受刑人另案涉嫌侵占
    案件同經檢察官於偵查中發布通緝等情（共通緝2案），有
    臺灣高等法院被告前案紀錄表、通緝記錄表在卷可佐，足見
    受刑人現所在不明，主觀上應已無履行前揭緩刑宣告所命保
    護管束之意。
　⒊據上，堪認受刑人違反保安處分執行法第74條之2第2款、第4
    款之規定且情節重大，核與同法第74條之3第1項規定相符，
    前揭緩刑宣告已無實益，從而，檢察官聲請撤銷受刑人緩刑
    之宣告，應予准許。
四、依刑事訴訟法第476條，裁定如主文。
中　　華　　民　　國　　111 　年　　6 　　月　　23　　日
                  刑事第二十庭  法　官　蕭淳元
上列正本證明與原本無異。
如不服本裁定，應於裁定送達後五日內敘明抗告理由，向本院提
出抗告狀。
                                書記官　蔡忠衛
中　　華　　民　　國　　111 　年　　6 　　月　　23　　日
附表：
編號 未報到日期 送達情形 依據（111年度執聲字第926號卷）   1 109年9月1日 109年8月21日約談時告知，由受刑人簽收。 新北地檢署109年8月21日執行保護管束情況約談報告表、109年9月16日告誡函及送達證書。   2 110年4月9日 110年3月5日約談時告知，由受刑人簽收。 新北地檢署110年3月5日執行保護管束情況約談報告表、110年4月19日告誡函及送達證書。   3 110年11月19日 110年11月2日約談時告知，由受刑人簽收。 新北地檢署110年11月2日執行保護管束情況約談報告表、110年11月23日告誡函及送達證書。   4 110年12月16日 110年12月3日約談時告知，由受刑人簽收。  新北地檢署110年12月3日執行保護管束情況約談報告表、110年12月21日告誡函及送達證書。   5 111年2月24日 111年2月11日約談時告知，由受刑人簽收。 新北地檢署111年2月11日執行保護管束情況約談報告表、111年3月2日告誡函及送達證書。   6 111年3月22日 編號5之告誡函（兼告知111年3月22日應報到日期）於111年3月7日寄存送達於受刑人陳報之新北市○○區○○路00號居所。 左列告誡函及送達證書、111年3月25日告誡函及送達證書。   7 111年4月7日 111年3月24日約談時告知，由受刑人簽收。 新北地檢署111年3月24日執行保護管束情況約談報告表、111年4月12日告誡函及送達證書。